臺灣板橋地方法院刑事判決　　　　　　　　　　　　　九十三年度易字第四０七號
　　公　訴　人　臺灣板橋地方法院檢察署檢察官
　　被　　　告　丙○○
右列被告因竊盜案件，經檢察官提起公訴（九十三年度偵字第六四六六號）及移送併
案審理（九十三年度偵字第一○○四四號），本院合議庭以裁定進行簡式審判程序，
判決如左：
    主  文
丙○○連續攜帶兇器毀越安全設備竊盜，處有期徒刑捌月。
扣案機車鑰匙壹支沒收。
    事  實
一、丙○○基於意圖為自己不法所有之概括犯意，先於民國（下同）九十三年三月二
    十四日清晨四時許，攜帶其所有客觀上足以對人之生命、身體、安全構成威脅，
    可為兇器之尖嘴鉗一支，剪斷位於臺北縣永和市○○路五九七巷四號、由丁○○
    所經營之烤鴨店後方窗戶外所架設之鐵窗欄杆數根，自剪斷之鐵窗縫隙內翻越該
    鐵窗及窗戶等安全設備而進入丁○○前揭烤鴨店內（無人居住其內），竊取丁○○所有之即可拍相機一台、零錢計新臺幣（下同）四千餘元等財物，得手後自原
    鐵窗縫隙翻逃離去；復於同日清晨五時許，攜帶上開尖嘴鉗一支，剪斷位於前揭
    丁○○所經營之烤鴨店同址另側、由乙○○所經營之檳榔攤（烤鴨店與檳榔攤均
    位於同址建物內，而以木板相隔間，內部不互通）洗手間氣窗外所架設之鐵窗欄
    杆數根，自剪斷之鐵窗縫隙內翻越該鐵窗及氣窗等安全設備而進入乙○○前揭檳
    榔攤內（無人居住其內），竊取乙○○所有之零錢計約一萬二千元，得手後亦循
    原鐵窗縫隙翻逃離去；嗣因乙○○察覺遭竊後，經由某不詳姓名目擊者之描述，
    而於同日晚間八時許，前往丙○○位於臺北縣中和市○○街一六四巷七號一樓住
    處質問丙○○，丙○○始將所竊得之即可拍相機一台、十元硬幣一百二十六枚、
    五元硬幣二十枚及一元硬幣三百六十二枚等財物交出（起訴書贅載另查獲作案用
    之尖嘴鉗一支），並由乙○○將之帶往警局交由警員處理而循線查獲上情。丙○○於為警查獲翌日（九十三年三月二十五日）交保獲釋後，再承前揭竊盜之概括
    犯意，於同年五月二十日清晨六時許，在臺北縣中和市○○路一六○號前，持其
    所有之機車鑰匙一支，發動停放於該處路邊之甲○○所有、車牌號碼為ＱＵ三─
    三一七號之輕型機車一輛而竊取之，得手後將該機車改懸掛其原先使用之ＱＴＯ
    ─七八○號機車號牌，供己騎乘代步之用；嗣於同年六月十五日上午十一時三十
    分許，丙○○騎乘上開竊得之機車行經臺北縣中和市○○路、安和路路口處時，
    為警臨檢而將其查獲，並扣得其所有之機車鑰匙一支。
二、案經臺北縣政府警察局永和分局報請臺灣板橋地方法院檢察署檢察官偵查起訴，
    及臺北縣政府警察局中和分局報請臺灣板橋地方法院檢察署檢察官偵查後移送併
    案審理。
    理  由
一、右揭事實，業據被告丙○○於偵查中及本院審理時坦白承認，核與告訴人丁○○
    、被害人乙○○、甲○○於偵查中及本院訊問時所指訴之情節相符，並有告訴人
    丁○○、被害人甲○○所出具之贓物認領保管單各一紙、現場照片十六幀、車牌
    號碼ＱＵ三─三一七號輕型機車之車輛竊盜資料個別查詢報表一紙等在卷可稽，
    及機車鑰匙一支扣案可資佐證，足認被告前開自白，核與事實相符；本件事證明
    確，被告犯行堪以認定。
二、核被告所為，係犯刑法第三百二十一條第一項第二款、第三款（起訴書贅載第一
    款）之攜帶兇器毀越安全設備竊盜罪、同法第三百二十條第一項之竊盜罪。被告
    前後三次竊盜犯行，時間緊接，所犯係基本犯罪構成要件相同之罪，顯係基於概
    括之犯意反覆為之，為連續犯，應依刑法第五十六條規定，以一情節較重之攜帶
    兇器毀越安全設備竊盜罪論，並依法加重其刑；公訴人雖未就被告竊取被害人甲○○前述車牌號瑪ＱＵ三─三一七號輕型機車之竊盜犯行提起公訴，惟被告此部
    分竊盜犯行，與前揭經起訴論罪之其餘竊盜犯行間，既有連續犯之裁判上一罪關
    係，為起訴之效力所及，復經檢察官移送併案審理（九十三年度偵字第一○○四
    四號），本院自得併予審究，附此敘明。爰審酌被告之犯罪動機、目的、手段、
    對於告訴人及被害人造成之損害，其犯後坦承全部犯行，態度尚稱良好等一切情
    狀，量處如主文所示之刑，以資懲儆。扣案機車鑰匙一支，係被告所有供本件犯
    罪所用之物，此據被告供承在卷，爰依刑法第三十八條第一項第二款規定宣告沒
    收；至被告用以剪斷告訴人丁○○、被害人乙○○店外窗戶鐵窗欄杆所用之尖嘴
    鉗一支，已經被告棄置而不復尋獲，此亦據被告於警詢中供述明確，爰不另宣告
    沒收，併予敘明。
據上論斷，應依刑事訴訟法第二百七十三條之一第一項、第二百九十九條第一項前段
，刑法第三百二十條第一項、第三百二十一條第一項第二款、第三款、第五十六條、
第三十八條第一項第二款，罰金罰鍰提高標準條例第一條前段，判決如主文。
本案經檢察官魏正杰到庭執行職務
中　　　華　　　民　　　國　　　九十三　　　年　　八　　月　　　十　　　日
      　　　　　　　　　　　　　　　　　臺灣板橋地方法院刑事第六庭
      　　                                  審判長法　官  高玉舜
      　　　　　　　　　　　　　　　　　　　　　　法　官　曾正耀
      　　　　　　　　　　　　　　　　　　　　　　法　官　劉景宜
右正本證明與原本無異。
如不服本判決，應於判決送達後十日內，向本院提出上訴狀。
        　                                        書記官  劉育君
中　　　華　　　民　　　國　　　九十三　　　年　　八　　月　　　十六　　日
附錄本案論罪科刑法條全文：
中華民國刑法第三百二十條
意圖為自己或第三人不法之所有，而竊取他人之動產者，為竊盜罪，處五年以下有期
徒刑、拘役或五百元以下罰金。
意圖為自己或第三人不法之利益，而竊佔他人之不動產者，依前項之規定處斷。
前二項之未遂犯罰之。
中華民國刑法第三百二十一條
犯竊盜罪而有左列情形之一者，處六月以上、五年以下有期徒刑：
一  於夜間侵入住宅或有人居住之建築物、船艦或隱匿其內而犯之者。
二  毀越門扇、牆垣或其他安全設備而犯之者。
三  攜帶兇器而犯之者。
四  結夥三人以上而犯之者。
五  乘火災、水災或其他災害之際而犯之者。
六  在車站或埠頭而犯之者。
前項之未遂犯罰之。
